臺灣臺中地方法院刑事判決　　　　　　　　　　　　九十三年度易字第一七○三號
　　公　訴　人　臺灣臺中地方法院檢察署檢察官
　　被　　　告　乙○○
右列被告因違反商標法案件，經檢察官聲請簡易判決處刑（九十三年度偵字第一一一
七二號），本院臺中簡易庭認不宜以簡易判決處刑，移由本院刑事庭，本院合議庭裁
定改以簡式審判程序審理，判決如左：
    主      文
乙○○連續明知為未得商標權人同意，於同一商品，使用相同之註冊商標之商品而販
賣，處拘役陸拾日，併科罰金新臺幣壹萬元，拘役如易科罰金及罰金如易服勞役，均
以新臺幣玖佰元即銀元參佰元折算壹日。
扣案仿冒如附件所示商標圖樣之商品共拾陸件沒收。
    事實及理由
一、乙○○明知如附件所示「ＰＲＡＤＡ」、「ＧＵＣＣＩ」等商標圖樣，業經如附
    件所示「盧森堡商普瑞得公司」（下稱普瑞得公司）、「義大利商固喜歡固喜公
    司」（下稱固喜公司）等公司，向我國經濟部中央標準局（現已改制為經濟部智
    慧財產局）申請註冊，於專用期限內，就所指定類別之商品，取得商標專用權，
    於專用期限內，未得各該商標權人同意，不得於同一商品使用相同之註冊商標。
    亦明知某自稱「阿進」（音同字不詳）不詳姓名年籍之成年男子，向其兜售使用
    前開商標圖樣之皮包、衣服等物品，均係未經商標權人同意，而於同一商品使用
    相同註冊商標之仿冒商品。竟意圖營利，基於概括犯意，自民國九十三年三月間
    某日起至九十三年五月二十三日止，在其所經營位於臺中縣太平市○○路「太平
    市場」內之攤位，先以平均每件新臺幣（下同）二百元左右之價格，向「阿進」
    販入使用前開商標圖樣之仿冒商品後，再以每件約三、四百元之價格，連續賣予
    不特定之人，從中賺取差價牟利。
二、右揭犯罪事實，業據被告乙○○於本院審理時坦承不諱，核與告訴人普瑞得公司
    及固喜公司之代理人丙○○指訴商標圖樣遭仿冒情節相符，並有如附件所示商標
    圖樣之註冊證各一份、普瑞得、固喜產品鑑定證明書、路易威登產品鑑定意見書
    各一紙在卷可稽，復有仿冒如附件所示商標圖樣之商品共十六件扣案可資佐證，
    足見被告自白與事實相符。本件事證明確，被告犯行堪以認定。
三、
  (一)核被告所為，係犯商標法第八十二條之販賣仿冒商品罪。
  (二)被告意圖營利同時販入多件仿冒商品之行為，係以一行為同時侵害多數商標權人
    之法益，為同種想像競合犯，依刑法第五十五條規定，應從一罪處斷。
  (三)被告先後多次販賣仿冒商品之行為，時間緊接，犯罪構成要件相同，顯係基於概
    括犯意為之，應依連續犯之規定論以一罪，並加重其刑。
  (四)爰審酌被告販賣仿冒商品牟利，行為不僅損及如附件所示商標權人之商譽及合法
    利益，且嚴重破壞我國致力保護智慧財產權之國際名聲，販賣之期間、數量、獲
    利，惟被告素行良好，前無任何犯罪紀錄，有卷附臺灣高等法院被告全國前案紀
    錄表可憑，事後坦認罪行，足見尚知悔悟等一切情狀，量處如主文所示之刑，並
    諭知拘役易科罰金及罰金易服勞役之折算標準。
  (五)扣案仿冒如附件所示商標圖樣之商品共十六件，乃被告犯本罪所意圖販賣而持有
    之物，不問屬於犯人與否，均應依商標法第八十三條規定，宣告沒收。
四、聲請簡易判決處刑意旨另以：被告乙○○為警查獲時另扣得使用德商萬寶龍文具
    公司（下稱萬寶龍公司，聲請簡易判決處刑書誤載為萬寶路公司）所註冊「ＭＯ
    ＮＴＢＬＡＮＣ」商標圖樣之鑰匙圈一個，而認被告此部分行為亦涉犯商標法第
    八十二條罪嫌。惟上開商標圖樣並未申請鑰匙圈或類似商品之註冊一節，業據萬
    寶龍公司委任之鑑定人丙○○陳明在卷，而公訴人亦當庭表示經其查證結果該商
    標圖樣確未申請使用於鑰匙圈或類似商品，故被告販入使用該商標圖樣鑰匙圈之
    行為，應不構成商標法第八十二條之罪。惟聲請簡易判決處刑意旨既認被告此部
    分行為與起訴成罪部分，有連續犯（或想像競合犯）之裁判上一罪關係，爰不另
    為無罪之諭知。又扣案使用該商標圖樣之鑰匙圈一個，既查無有何侵害商標權之
    情事，即與被告本案犯罪無關，爰不併予宣告沒收，附此敘明。
據上論斷，應依刑事訴訟法第四百五十二條、第二百七十三條之一第一項、第二百九
十九條第一項前段，商標法第八十二條、第八十三條，刑法第十一條、第五十六條、
第五十五條、第四十一條第一項前段、第四十二條第二項前段，罰金罰鍰提高標準條
例第二條，判決如主文。
本案經檢察官甲○○到庭執行職務
中      華      民      國    九十三    年      九      月      十      日
                              臺灣臺中地方法院刑事第四庭
                                      法  官  羅  智  文
右正本證明與原本無異。
如不服本判決，應於判決送達後十日內向本院提出上訴狀，上訴於臺灣高等法院臺中
分院( 須附繕本 )。
                                      書記官
中      華      民      國    九十三    年      九      月      十四    日
附錄論罪科刑法條
商標法第八十一條
未得商標權人或團體商標權人同意，有下列情形之一者，處三年以下有期徒刑、拘役
或科或併科新臺幣二十萬元以下罰金：
一  於同一商品或服務，使用相同之註冊商標或團體商標者。
二  於類似之商品或服務，使用相同之註冊商標或團體商標，有致相關消費者混淆誤
    認之虞者。
三  於同一或類似之商品或服務，使用近似於其註冊商標或團體商標之商標，有致相
    關消費者混淆誤認之虞者。
商標法第八十二條
明知為前條商品而販賣、意圖販賣而陳列、輸出或輸入者，處一年以下有期徒刑、拘
役或科或併科新臺幣五萬元以下罰金。
